---
title: "Comités"
subtitle: Roles de los miembros de los comites del VICCM
format: 
  html: 
    include-after-body: _footer.html
title-block-banner: "#E06E53"
title-block-banner-color: body
---

```{r setup}
#| include: false
knitr::opts_chunk$set(echo = FALSE)
```

```{r}
#| include: false
library(htmltools)
source("../R/functions.R")
```




# Comité Científico 
Su función es seleccionar las ponencias presentadas. Las ponencias se revisan y seleccionan en función de su excelencia científica. Los integrantes del Comité Científico realizan una selección final de las ponencias científicamente excelentes para crear un programa equilibrado e interesante, que fomente una amplia participación y representación de todos los temas del VICCM.

*Haga clic en las fotos para ver sus detalles y contribuciones.*
```{r}
#| echo: false
tags$div(class = "row",# Create a row for 3 team-member cards
         
create_team_card(
  person_page = "Hugo_Mantilla/index.html",
  img_src = "images/Hugo_Mantilla.jpg",
  name = "Hugo Mantilla-Meluk",
  text = "Aspectos científicos y divulgación"
),
create_team_card(
  person_page = "Felipe_Suarez/index.html",
  img_src = "images/Andres-Suarez-Castro.jpg",
  name = "Andres Felipe Suárez-Castro",
  text = "Comité científico"
),
create_team_card(
  person_page = "Adriana_Acero/index.html",
  img_src = "images/Adriana_Acero.jpg",
  name = "Adriana C. Acero-Murcia",
  text = "Comité científico"
)
)
tags$div(class = "row", # Create a row for 3 team-member cards
         
# create_team_card(
#   person_page = "Kellie_Dax/index.html",
#   img_src = "../images/people/dax.jpg",
#   name = "Dax Kellie",
#   text = "Data Analyst"
# )

)
```


# Comité Organizador

Es responsable de definir el desarrollo a medio y largo plazo de la serie de conferencias y de garantizar que esta mantenga un alto nivel organizativo. El congreso suele tener una duración de una semana (de lunes a viernes) en noviembre 2026.

*Haga clic en las fotos para ver sus detalles y contribuciones.*
```{r}
#| echo: false
tags$div(class = "row",# Create a row for 3 team-member cards
         
create_team_card(
  person_page = "Javier_Garcia/index.html",
  img_src = "images/Javier_Garcia.png",
  name = "Javier García-Villalba",
  text = "Organizador"
),

create_team_card(
  person_page = "Luisa_Martinez/index.html",
  img_src = "images/Luisa_Martinez.jpg",
  name = "Luisa F. Martínez",
  text = "Comunicaciones y logística"
),
create_team_card(
  person_page = "Catalina_Concha/index.html",
  img_src = "images/Catalina_Concha.jpg",
  name = "Catalina Concha-Osbahr",
  text = "Presidenta SCMas"
)
)
tags$div(class = "row", # Create a row for 3 team-member cards
         
# create_team_card(
#   person_page = "Kellie_Dax/index.html",
#   img_src = "../images/people/dax.jpg",
#   name = "Dax Kellie",
#   text = "Data Analyst"
# ),
# create_team_card(
#   person_page = "Seers_Juliet/index.html",
#   img_src = "../images/people/juliet.jpg",
#   name = "Juliet Seers",
#   text = "Training & Outreach Coordinator"
# ), 
create_team_card(
  person_page = "Diego_Lizcano/index.html",
  img_src = "images/Diego_Lizcano.jpg",
  name = "Diego J. Lizcano",
  text = "Pagina web y OpenConf"
)
)
```

